

! ====================================== !
!! !!!Verbal morphology               
! ====================================== !

LEXICON V_
+WORK: # ;

!! !!Closed class verbs
! ------------------

LEXICON VERBNEGATIVE
!Present Neg
оз+V+Neg+Ind+Prs+Sg1:ог MatrixVerb-Comparison ;
оз+V+Neg+Ind+Prs+Sg2:он MatrixVerb-Comparison ;
оз+V+Neg+Ind+Prs+Sg3:оз MatrixVerb-Comparison ;
оз+V+Neg+Ind+Prs+Pl1:огӧ MatrixVerb-Comparison ;
оз+V+Neg+Ind+Prs+Pl2:онӧ MatrixVerb-Comparison ;
оз+V+Neg+Ind+Prs+Pl1:огӧй MatrixVerb-Comparison ;
оз+V+Neg+Ind+Prs+Pl2:онӧй MatrixVerb-Comparison ;
оз+V+Neg+Ind+Prs+Pl3:оз MatrixVerb-Comparison ;

!Past Neg
оз+V+Neg+Ind+Prt+Sg1:эг MatrixVerb-Comparison ;
оз+V+Neg+Ind+Prt+Sg2:эн MatrixVerb-Comparison ;
оз+V+Neg+Ind+Prt+Sg3:эз MatrixVerb-Comparison ;
оз+V+Neg+Ind+Prt+Pl1:эг MatrixVerb-Comparison ;
оз+V+Neg+Ind+Prt+Pl2:эн MatrixVerb-Comparison ;
оз+V+Neg+Ind+Prt+Pl1:эгӧ MatrixVerb-Comparison ;
оз+V+Neg+Ind+Prt+Pl2:энӧ MatrixVerb-Comparison ;
оз+V+Neg+Ind+Prt+Pl3:эз MatrixVerb-Comparison ;

!Imperative
оз+V+Neg+Imprt+Sg2:эн K ;
оз+V+Neg+Imprt+Pl2:эн K ;
оз+V+Neg+Imprt+Pl2:энӧ K ;
!A tag is needed to indicate this clitic-like лы segment
оз+V+Neg+Imprt+Sg2:энлы K ;

!Final
моз+V+Neg+Final+1:мог K ; ! мед ог _so that I/we won't_
моз+V+Neg+Final+2:мон K ; ! мед он
моз+V+Neg+Final+3:моз K ; ! мед оз




!! !!Open class verbs
! ----------------

!! Some Flag diacritic lines are with regexes, other with aligned zeros. We want to migrate to
!! regexes < … > , for readability reasons (sic!)

LEXICON V_ЛОКНЫ !!≈ * __@CODE@__ One verb only, локны:лок
+V+Inf0@U.CONJ-INF.YES@:%>ны@U.CONJ-INF.YES@ VerbEnd-Comparison ;
+V+Inf+Px10@U.CONJ-INF.YES@@U.CONJ-POSS.1@:%>ным@U.CONJ-INF.YES@@U.CONJ-POSS.1@ VerbEnd-Comparison ;
+V+Inf+Px20@U.CONJ-INF.YES@@U.CONJ-POSS.2@:%>ныд@U.CONJ-INF.YES@@U.CONJ-POSS.2@ VerbEnd-Comparison ;
+V+Inf+Px30@U.CONJ-INF.YES@@U.CONJ-POSS.3@:%>ныс@U.CONJ-INF.YES@@U.CONJ-POSS.3@ VerbEnd-Comparison ;
+V+Inf+Px2+Acc0@U.CONJ-INF.YES@@U.CONJ-POSS.2ACC@:%>нытӧ@U.CONJ-INF.YES@@U.CONJ-POSS.2ACC@ VerbEnd-Comparison ;
+V+Inf+Px3+Acc0@U.CONJ-INF.YES@@U.CONJ-POSS.3ACC@:%>нысӧ@U.CONJ-INF.YES@@U.CONJ-POSS.3ACC@ VerbEnd-Comparison ;
+V+ConNeg+Pl3@U.CONJ-INF.NO@@U.CONJ-CONNEG.YES@@U.CONJ-NX.PL@@U.CONJ-PX.3@:%>ны@U.CONJ-INF.NO@@U.CONJ-CONNEG.YES@@U.CONJ-NX.PL@@U.CONJ-PX.3@ VerbEnd ;
+V+ConNeg@U.CONJ-INF.NO@@U.CONJ-CONNEG.YES@:00@U.CONJ-INF.NO@@U.CONJ-CONNEG.YES@ VerbEnd ;
+V+Imprt+Sg2@U.CONJ-INF.NO@@U.CONJ-MX.IMP@@U.CONJ-NX.SG@@U.CONJ-PX.2@:000@U.CONJ-INF.NO@@U.CONJ-MX.IMP@@U.CONJ-NX.SG@@U.CONJ-PX.2@ VerbEnd ;
+V0@U.CONJ-INF.YES@:%>т@U.CONJ-INF.YES@ VerbDer_КУТНЫ ; !
+V0@U.CONJ-INF.YES@:%>т@U.CONJ-INF.YES@ VerbDer-V ; !
+V:т  VerbConj_КУТНЫ ; !а


LEXICON VR_ШУНЫ !!≈ * __@CODE@__ 
+V+Refl@U.CONJ-INF.YES@:00@U.CONJ-INF.YES@ Verb-nyDer ; !
+V+Refl@U.CONJ-INF.YES@:00@U.CONJ-INF.YES@ VerbDer ; !
+V+Refl@U.CONJ-INF.YES@:00@U.CONJ-INF.YES@ VerbDer-V ; !
+V+Refl: VerbConj ; !а
+V+Refl: VerbConj-V ; !б

LEXICON V_ШУНЫ !!≈ * __@CODE@__ шуны:шу янӧдны, контролируйтны. Ending in -дны, -тны, -Cны, -Vны.
+V@U.CONJ-INF.YES@:0@U.CONJ-INF.YES@ Verb-nyDer ; !
+V@U.CONJ-INF.YES@:0@U.CONJ-INF.YES@ VerbDer ; !
+V@U.CONJ-INF.YES@:0@U.CONJ-INF.YES@ VerbDer-V ; !
+V: VerbConj ; !а
+V: VerbConj-V ; !б

LEXICON VR_АМНЫ !!≈ * __@CODE@__
+V+Refl@U.CONJ-INF.YES@:00@U.CONJ-INF.YES@ Verb-nyDer ; !
+V+Refl@U.CONJ-INF.YES@:00@U.CONJ-INF.YES@ VerbDer ; !
+V+Refl@U.CONJ-INF.YES@:00@U.CONJ-INF.YES@ VerbDer-V ; !
+V+Refl: VerbConj_АМНЫ ; !а
+V+Refl: VerbConj-V ; !б

LEXICON V_АМНЫ !!≈ * __@CODE@__ амны:ам Ending in -мны, -жны, -дзны,
+V@U.CONJ-INF.YES@:0@U.CONJ-INF.YES@ Verb-nyDer ; !
+V@U.CONJ-INF.YES@:0@U.CONJ-INF.YES@ VerbDer ; !
+V@U.CONJ-INF.YES@:0@U.CONJ-INF.YES@ VerbDer-V ; !
+V: VerbConj_АМНЫ ; !а
+V: VerbConj-V ; !б

LEXICON VR_КЫЙНЫ !!≈ * __@CODE@__ 
+V+Refl@U.CONJ-INF.YES@:й0@U.CONJ-INF.YES@ Verb-nyDer-ONSET-CONS ; !
+V+Refl@U.CONJ-INF.YES@:й0@U.CONJ-INF.YES@ Verb-nyDer-ONSET-Ы ; !
+V+Refl@U.CONJ-INF.YES@:00@U.CONJ-INF.YES@ Verb-nyDer-ONSET-Я ; !
+V+Refl@U.CONJ-INF.YES@:00@U.CONJ-INF.YES@ VerbDer_КЫЙНЫ ; !
+V+Refl@U.CONJ-INF.YES@:00@U.CONJ-INF.YES@ VerbDer-V ; !
+V+Refl: VerbConj_КЫЙНЫ ; !а
+V+Refl:й VerbConj-V ; !б

LEXICON V_КЫЙНЫ !!≈ * __@CODE@__ кыйны:кы Ending in -йны, 
+V@U.CONJ-INF.YES@:й@U.CONJ-INF.YES@ Verb-nyDer-ONSET-CONS ; !
+V@U.CONJ-INF.YES@:й@U.CONJ-INF.YES@ Verb-nyDer-ONSET-Ы ; !
+V@U.CONJ-INF.YES@:0@U.CONJ-INF.YES@ Verb-nyDer-ONSET-Я ; !
+V@U.CONJ-INF.YES@:0@U.CONJ-INF.YES@ VerbDer_КЫЙНЫ ; !
+V@U.CONJ-INF.YES@:й@U.CONJ-INF.YES@ VerbDer-V ; !
+V: VerbConj_КЫЙНЫ ; !а
+V:й VerbConj-V ; !б

LEXICON VR_КУТНЫ !!≈ * __@CODE@__
+V+Refl@U.CONJ-INF.YES@:00@U.CONJ-INF.YES@ Verb-nyDer ; !
+V+Refl@U.CONJ-INF.YES@:00@U.CONJ-INF.YES@ VerbDer_КУТНЫ ; !
+V+Refl@U.CONJ-INF.YES@:00@U.CONJ-INF.YES@ VerbDer-V ; !
+V+Refl: VerbConj_КУТНЫ ; !а
+V+Refl: VerbConj-V ; !б

LEXICON V_КУТНЫ !!≈ * __@CODE@__ шуны:шу янӧдны, контролируйтны. Ending in -дны, -тны, -Cны, -Vны.
+V@U.CONJ-INF.YES@:0@U.CONJ-INF.YES@ Verb-nyDer ; !
+V@U.CONJ-INF.YES@:0@U.CONJ-INF.YES@ VerbDer_КУТНЫ ; !
+V@U.CONJ-INF.YES@:0@U.CONJ-INF.YES@ VerbDer-V ; !
+V: VerbConj_КУТНЫ ; !а
+V: VerbConj-V ; !б

LEXICON VR_НУАВНЫ !!≈ * __@CODE@__ нуавны:нуа
+V+Refl@U.CONJ-INF.YES@:в0@U.CONJ-INF.YES@ Verb-nyDer-ONSET-CONS ; !
+V+Refl@U.CONJ-INF.YES@:л0@U.CONJ-INF.YES@ Verb-nyDer-ONSET-VOW ; !
+V+Refl@U.CONJ-INF.YES@:л0@U.CONJ-INF.YES@ VerbDer_КУТНЫ ; !
+V+Refl@U.CONJ-INF.YES@:в0@U.CONJ-INF.YES@ VerbDer-V ; !
+V+Refl:л VerbConj_КУТНЫ ; !а
+V+Refl:в VerbConj-V ; !б

LEXICON V_НУАВНЫ !!≈ * __@CODE@__ нуавны:нуа
+V@U.CONJ-INF.YES@:в@U.CONJ-INF.YES@ Verb-nyDer-ONSET-CONS ; !
+V@U.CONJ-INF.YES@:л@U.CONJ-INF.YES@ Verb-nyDer-ONSET-VOW ; !
+V@U.CONJ-INF.YES@:л@U.CONJ-INF.YES@ VerbDer_КУТНЫ ; !
+V@U.CONJ-INF.YES@:в@U.CONJ-INF.YES@ VerbDer-V ; !
+V:л VerbConj_КУТНЫ ; !а
+V:в VerbConj-V ; !! Consonant-onset

LEXICON VR_АРТАСЬНЫ !!≈ * __@CODE@__
+V+Refl@U.CONJ-INF.YES@:ь0@U.CONJ-INF.YES@ Verb-nyDer-ONSET-CONS ; !
+V+Refl@U.CONJ-INF.YES@:ь0@U.CONJ-INF.YES@ Verb-nyDer-ONSET-Ы ; !
+V+Refl@U.CONJ-INF.YES@:00@U.CONJ-INF.YES@ Verb-nyDer-ONSET-Я ; !
+V+Refl@U.CONJ-INF.YES@:00@U.CONJ-INF.YES@ VerbDer_АРТАСЬНЫ ; !
+V+Refl@U.CONJ-INF.YES@:ь0@U.CONJ-INF.YES@ VerbDer-V ; !
+V+Refl:ь VerbConj ; !а
+V+Refl:ь VerbConj-V ; !б

LEXICON V_АРТАСЬНЫ !!≈ * __@CODE@__ артасьны:артас -Cны.
+V@U.CONJ-INF.YES@:ь@U.CONJ-INF.YES@ Verb-nyDer ; !
+V@U.CONJ-INF.YES@:0@U.CONJ-INF.YES@ VerbDer_АРТАСЬНЫ ; !
+V@U.CONJ-INF.YES@:ь@U.CONJ-INF.YES@ VerbDer-V ; !
+V:ь VerbConj ; !а
+V:ь VerbConj-V ; !б

LEXICON VR_ЛЫДДЬЫНЫ !!≈ * __@CODE@__ 
+V+Refl@U.CONJ-INF.YES@:00@U.CONJ-INF.YES@ Verb-ynyDer ; !
+V+Refl@U.CONJ-INF.YES@:00@U.CONJ-INF.YES@ VerbDer ; !
+V+Refl@U.CONJ-INF.YES@:ы0@U.CONJ-INF.YES@ VerbDer-V ; !
+V+Refl: VerbConj ; ! check this!!!
+V+Refl:ы VerbConj-V ; ! check this!!!

LEXICON V_ЛЫДДЬЫНЫ !!≈ * __@CODE@__ лыддьыны:лыддь ! ярмыны. Multiple-syllable verb ending in -ыны.
+V@U.CONJ-INF.YES@:0@U.CONJ-INF.YES@ Verb-ynyDer ; !
+V@U.CONJ-INF.YES@:0@U.CONJ-INF.YES@ VerbDer ; !
+V@U.CONJ-INF.YES@:ы@U.CONJ-INF.YES@ VerbDer-V ; !
+V: VerbConj ; ! check this!!!
+V:ы VerbConj-V ; ! check this!!!

LEXICON VR_ВОЛЫНЫ !!≈ * __@CODE@__ 
+V+Refl@U.CONJ-INF.YES@:00@U.CONJ-INF.YES@ Verb-ynyDer ; !
+V+Refl@U.CONJ-INF.YES@:00@U.CONJ-INF.YES@ VerbDer_КУТНЫ ; !
+V+Refl@U.CONJ-INF.YES@:ы0@U.CONJ-INF.YES@ VerbDer-V ; !
+V+Refl: VerbConj_КУТНЫ ; ! check this!!!
+V+Refl:ы VerbConj-V ; ! check this!!!

LEXICON V_ВОЛЫНЫ !!≈ * __@CODE@__ волыны:лыддь ! ярмыны. Multiple-syllable verb ending in -ыны.
+V@U.CONJ-INF.YES@:0@U.CONJ-INF.YES@ Verb-ynyDer ; !
+V@U.CONJ-INF.YES@:0@U.CONJ-INF.YES@ VerbDer_КУТНЫ ; !
+V@U.CONJ-INF.YES@:ы@U.CONJ-INF.YES@ VerbDer-V ; !
+V: VerbConj_КУТНЫ ; ! check this!!!
+V:ы VerbConj-V ; ! check this!!!

! First model: ы added as part of the suffix in б
! суффикс а
! янӧд -----------\
!                   ышт, ан...
! ярм ------------/

! суффикс б
! янӧд -----------\
!                   ны, 
! ярм ----- ы ----/


! Second model: ы added earlier, and not as part of the suffix in б
! суффикс а
! янӧд -----------\
!                   ышт, ан...
! ярм ------------/

! суффикс б
! янӧд -----------\
!                   ыны, 
! ярм ------------/



! =================== !
!! !!Verb conjugation 
! =================== !

LEXICON VerbConj-V !!≈ * __@CODE@__  суф б -- ы 
+Inf00@U.CONJ-INF.YES@:%>ны@U.CONJ-INF.YES@ VerbEnd-Comparison ;
+Inf+Px100@U.CONJ-INF.YES@@U.CONJ-POSS.1@:%>ным@U.CONJ-INF.YES@@U.CONJ-POSS.1@ VerbEnd-Comparison ;
+Inf+Px200@U.CONJ-INF.YES@@U.CONJ-POSS.2@:%>ныд@U.CONJ-INF.YES@@U.CONJ-POSS.2@ VerbEnd-Comparison ;
+Inf+Px300@U.CONJ-INF.YES@@U.CONJ-POSS.3@:%>ныс@U.CONJ-INF.YES@@U.CONJ-POSS.3@ VerbEnd-Comparison ;
+Inf+Px2+Acc00@U.CONJ-INF.YES@@U.CONJ-POSS.2ACC@:%>нытӧ@U.CONJ-INF.YES@@U.CONJ-POSS.2ACC@ VerbEnd-Comparison ;
+Inf+Px3+Acc00@U.CONJ-INF.YES@@U.CONJ-POSS.3ACC@:%>нысӧ@U.CONJ-INF.YES@@U.CONJ-POSS.3ACC@ VerbEnd-Comparison ;
+ConNeg+Pl30@U.CONJ-INF.NO@@U.CONJ-CONNEG.YES@@U.CONJ-NX.PL@@U.CONJ-PX.3@:%>ны@U.CONJ-INF.NO@@U.CONJ-CONNEG.YES@@U.CONJ-NX.PL@@U.CONJ-PX.3@ VerbEnd ;
+ConNeg@U.CONJ-INF.NO@@U.CONJ-CONNEG.YES@:0@U.CONJ-INF.NO@@U.CONJ-CONNEG.YES@ VerbEnd ;
+Imprt+Sg2@U.CONJ-INF.NO@@U.CONJ-MX.IMP@@U.CONJ-NX.SG@@U.CONJ-PX.2@:00@U.CONJ-INF.NO@@U.CONJ-MX.IMP@@U.CONJ-NX.SG@@U.CONJ-PX.2@ VerbEnd ;

LEXICON VerbConj !!≈ * __@CODE@__ суф а
@U.CONJ-INF.NO@ Finiteforms ;
@U.CONJ-INF.YES@ Non-finiteforms ;

LEXICON VerbConj_КЫЙНЫ !!≈ * __@CODE@__ суф а
@U.CONJ-INF.NO@ Finiteforms_КЫЙНЫ ;
@U.CONJ-INF.YES@:@U.CONJ-INF.YES@ VerbDer_КЫЙНЫ ;

LEXICON VerbConj_АМНЫ !!≈ * __@CODE@__ суф а
@U.CONJ-INF.NO@ Finiteforms_АМНЫ ;
@U.CONJ-INF.YES@ Non-finiteforms ;

LEXICON VerbConj_КУТНЫ !!≈ * __@CODE@__ суф а
@U.CONJ-INF.NO@ Finiteforms_КУТНЫ ;
@U.CONJ-INF.YES@:@U.CONJ-INF.YES@ VerbDer_КУТНЫ ; !


LEXICON Finiteforms  !!≈ * __@CODE@__ Gives linking vowels for 3 tenses
 present ;
 future ;
 preterite ;
 imperative ;

LEXICON Finiteforms_КЫЙНЫ  !!≈ * __@CODE@__ Gives linking vowels for 3 tenses
 present_КЫЙНЫ ;
 future_КЫЙНЫ ;
:й preterite_КЫЙНЫ ;
:й imperative ;

LEXICON Finiteforms_АМНЫ  !!≈ * __@CODE@__ Gives linking vowels for 3 tenses
 present_АМНЫ ;
 future_АМНЫ ;
 preterite_АМНЫ ;
 imperative ;

LEXICON Finiteforms_КУТНЫ  !!≈ * __@CODE@__ Gives linking vowels for 3 tenses
 present_КУТНЫ ;
 future_КУТНЫ ;
 preterite_КУТНЫ ;
 imperative ;

LEXICON present
+Ind+Prs@U.CONJ-MX.IND@@U.CONJ-TX.PRES@:%>а@U.CONJ-MX.IND@@U.CONJ-TX.PRES@ PresPret1 ; ! 1,2  Present
+Ind+Prs@U.CONJ-MX.IND@@U.CONJ-TX.PRES@:%>ӧ@U.CONJ-MX.IND@@U.CONJ-TX.PRES@ PresPret1-SgPl3 ; ! 3

LEXICON present_КЫЙНЫ
+Ind+Prs@U.CONJ-MX.IND@@U.CONJ-TX.PRES@:%>я@U.CONJ-MX.IND@@U.CONJ-TX.PRES@ PresPret1 ; ! 1,2  Present
+Ind+Prs0@U.CONJ-MX.IND@@U.CONJ-TX.PRES@:й%>ӧ@U.CONJ-MX.IND@@U.CONJ-TX.PRES@ PresPret1-SgPl3 ; ! 3

LEXICON present_АМНЫ
+Ind+Prs@U.CONJ-MX.IND@@U.CONJ-TX.PRES@:%>а@U.CONJ-MX.IND@@U.CONJ-TX.PRES@ PresPret1 ; ! 1,2  Present
+Ind+Prs@U.CONJ-MX.IND@@U.CONJ-TX.PRES@:%>ӧ@U.CONJ-MX.IND@@U.CONJ-TX.PRES@ PresPret1-SgPl3 ; ! 3

LEXICON present_КУТНЫ
+Ind+Prs@U.CONJ-MX.IND@@U.CONJ-TX.PRES@:%>а@U.CONJ-MX.IND@@U.CONJ-TX.PRES@ PresPret1 ; ! 1,2  Present
+Ind+Prs@U.CONJ-MX.IND@@U.CONJ-TX.PRES@:%>ӧ@U.CONJ-MX.IND@@U.CONJ-TX.PRES@ PresPret1-SgPl3 ; ! 3

LEXICON future
+Ind+Fut@U.CONJ-MX.IND@@U.CONJ-TX.FUT@:%>а@U.CONJ-MX.IND@@U.CONJ-TX.FUT@ PresPret1 ; ! 1,2  Future
+Ind+Fut0@U.CONJ-MX.IND@@U.CONJ-TX.FUT@@U.CONJ-PX.3@:%>ас@U.CONJ-MX.IND@@U.CONJ-TX.FUT@@U.CONJ-PX.3@ PresPret1-SgPl3 ; ! 3 PresPret1-SgPl3   ХХХ check this

LEXICON future_КЫЙНЫ
+Ind+Fut@U.CONJ-MX.IND@@U.CONJ-TX.FUT@:%>я@U.CONJ-MX.IND@@U.CONJ-TX.FUT@ PresPret1 ; ! 1,2  Future
+Ind+Fut0@U.CONJ-MX.IND@@U.CONJ-TX.FUT@@U.CONJ-PX.3@:%>яс@U.CONJ-MX.IND@@U.CONJ-TX.FUT@@U.CONJ-PX.3@ PresPret1-SgPl3 ; ! 3 PresPret1-SgPl3   ХХХ check this

LEXICON future_АМНЫ
+Ind+Fut@U.CONJ-MX.IND@@U.CONJ-TX.FUT@:%>а@U.CONJ-MX.IND@@U.CONJ-TX.FUT@ PresPret1 ; ! 1,2  Future
+Ind+Fut0@U.CONJ-MX.IND@@U.CONJ-TX.FUT@@U.CONJ-PX.3@:%>ас@U.CONJ-MX.IND@@U.CONJ-TX.FUT@@U.CONJ-PX.3@ PresPret1-SgPl3 ; ! 3 PresPret1-SgPl3   ХХХ check this

LEXICON future_КУТНЫ
+Ind+Fut@U.CONJ-MX.IND@@U.CONJ-TX.FUT@:%>а@U.CONJ-MX.IND@@U.CONJ-TX.FUT@ PresPret1 ; ! 1,2  Future
+Ind+Fut0@U.CONJ-MX.IND@@U.CONJ-TX.FUT@@U.CONJ-PX.3@:%>ас@U.CONJ-MX.IND@@U.CONJ-TX.FUT@@U.CONJ-PX.3@ PresPret1-SgPl3 ; ! 3 PresPret1-SgPl3   ХХХ check this

LEXICON preterite
+Ind+Prt1@U.CONJ-MX.IND@@U.CONJ-TX.PRET1@:%>і@U.CONJ-MX.IND@@U.CONJ-TX.PRET1@ PresPret1 ; 
+Ind+Prt1@U.CONJ-MX.IND@@U.CONJ-TX.PRET1@:%>і@U.CONJ-MX.IND@@U.CONJ-TX.PRET1@  P3 ; ! 3 
+Ind+Prt20@U.CONJ-MX.IND@@U.CONJ-TX.PRET2@:%>ӧм@U.CONJ-MX.IND@@U.CONJ-TX.PRET2@ Pret2a ;

LEXICON preterite_КЫЙНЫ
+Ind+Prt1@U.CONJ-MX.IND@@U.CONJ-TX.PRET1@:%>и@U.CONJ-MX.IND@@U.CONJ-TX.PRET1@ PresPret1 ; 
+Ind+Prt1@U.CONJ-MX.IND@@U.CONJ-TX.PRET1@:%>и@U.CONJ-MX.IND@@U.CONJ-TX.PRET1@  P3 ; ! 3 
+Ind+Prt20@U.CONJ-MX.IND@@U.CONJ-TX.PRET2@:%>ӧм@U.CONJ-MX.IND@@U.CONJ-TX.PRET2@ Pret2a ;

LEXICON preterite_АМНЫ
+Ind+Prt1@U.CONJ-MX.IND@@U.CONJ-TX.PRET1@:%>и@U.CONJ-MX.IND@@U.CONJ-TX.PRET1@ PresPret1 ; 
+Ind+Prt1@U.CONJ-MX.IND@@U.CONJ-TX.PRET1@:%>и@U.CONJ-MX.IND@@U.CONJ-TX.PRET1@  P3 ; ! 3 
+Ind+Prt20@U.CONJ-MX.IND@@U.CONJ-TX.PRET2@:%>ӧм@U.CONJ-MX.IND@@U.CONJ-TX.PRET2@ Pret2a ;

LEXICON preterite_КУТНЫ
+Ind+Prt1@U.CONJ-MX.IND@@U.CONJ-TX.PRET1@:%>і@U.CONJ-MX.IND@@U.CONJ-TX.PRET1@ PresPret1 ; 
+Ind+Prt1@U.CONJ-MX.IND@@U.CONJ-TX.PRET1@:%>і@U.CONJ-MX.IND@@U.CONJ-TX.PRET1@  P3 ; ! 3 
+Ind+Prt20@U.CONJ-MX.IND@@U.CONJ-TX.PRET2@:%>ӧм@U.CONJ-MX.IND@@U.CONJ-TX.PRET2@ Pret2a ;

LEXICON imperative
+Imprt+Pl20@U.CONJ-MX.IMP@@U.CONJ-NX.PL@@U.CONJ-PX.2@:%>ӧй@U.CONJ-MX.IMP@@U.CONJ-NX.PL@@U.CONJ-PX.2@ VerbEnd ;

LEXICON PossessiveSuffixes
+PxSg1:%>ым K ;
            PossessiveSuffixes_NoSg1 ;


LEXICON PossessiveSuffixes_NoSg1
+NoPoss:     K ;
+PxSg2:%>ыд  K ;
+PxSg3:%>ыс  K ;
+PxPl1:%>ным K ;
+PxPl2:%>ныд K ;
+PxPl3:%>ныс K ;


LEXICON PresPret1  ! First and second person
+Sg1@U.CONJ-NX.SG@@U.CONJ-PX.1@:0@U.CONJ-NX.SG@@U.CONJ-PX.1@ VerbEnd-Comparison ; 
+Sg20@U.CONJ-NX.SG@@U.CONJ-PX.2@:%>н@U.CONJ-NX.SG@@U.CONJ-PX.2@ VerbEnd-Comparison ;
+Pl10@U.CONJ-NX.PL@@U.CONJ-PX.1@:%>м@U.CONJ-NX.PL@@U.CONJ-PX.1@ VerbEnd-Comparison ; 
+Pl1+Err/Orth0@U.CONJ-NX.PL@@U.CONJ-PX.1@:%>мӧ@U.CONJ-NX.PL@@U.CONJ-PX.1@ VerbEnd-Comparison ; 
+Pl1000@U.CONJ-NX.PL@@U.CONJ-PX.1@:%>мӧй@U.CONJ-NX.PL@@U.CONJ-PX.1@ VerbEnd-Comparison ;  ! imperatiivi / optatiivi ??
+Pl20000@U.CONJ-NX.PL@@U.CONJ-PX.2@:%>нныд@U.CONJ-NX.PL@@U.CONJ-PX.2@ VerbEnd-Comparison ;
+Pl2+Err/Orth@U.CONJ-NX.PL@@U.CONJ-PX.2@:%>д@U.CONJ-NX.PL@@U.CONJ-PX.2@ VerbEnd-Comparison ; 

LEXICON P3         
00@U.CONJ-PX.3@:%>с@U.CONJ-PX.3@ PresPret1-SgPl3 ; ! This is regular
@U.CONJ-PX.3@  PresPret1-SgPl3 ; ! This is usually restricted to intransitives


LEXICON PresPret1-SgPl3
  SG3 ; 
  PL3 ;
  
LEXICON SG3
+Sg3@U.CONJ-NX.SG@@U.CONJ-PX.3@:0@U.CONJ-NX.SG@@U.CONJ-PX.3@ VerbEnd-Comparison ;
  
LEXICON PL3
+Pl300@U.CONJ-NX.PL@@U.CONJ-PX.3@:%>ны@U.CONJ-NX.PL@@U.CONJ-PX.3@ VerbEnd-Comparison ;
+Pl300@U.CONJ-NX.PL@@U.CONJ-PX.3@:%>ны@U.CONJ-NX.PL@@U.CONJ-PX.3@ VerbEnd-Comparison ;

LEXICON Pret2a
:а PRET2-linkki-a ; 
   PRET2PL2 ; 
   PL3 ;   ! for continuation in different persons. 
                  !Could also have used the homonymic participle
                  ! as point of departure

LEXICON PRET2PL2
+Sg200@U.CONJ-NX.SG@@U.CONJ-PX.2@:%>ыд@U.CONJ-NX.SG@@U.CONJ-PX.2@ VerbEnd-Comparison ;
+Pl2000@U.CONJ-NX.PL@@U.CONJ-PX.2@:%>ныд@U.CONJ-NX.PL@@U.CONJ-PX.2@ VerbEnd-Comparison ;
+Pl2000000@U.CONJ-NX.PL@@U.CONJ-PX.2@:%>ныдӧсь@U.CONJ-NX.PL@@U.CONJ-PX.2@ VerbEnd-Comparison ; !224
+Pl300@U.CONJ-NX.PL@@U.CONJ-PX.3@:%>ны@U.CONJ-NX.PL@@U.CONJ-PX.3@ VerbEnd-Comparison ; !227

LEXICON PRET2-linkki-a
!+Sg1+Err/Orth: VerbEnd-Comparison ; ! no Sg1 for Prt2 in the standard
+Sg1@U.CONJ-NX.SG@@U.CONJ-PX.1@:0@U.CONJ-NX.SG@@U.CONJ-PX.1@ VerbEnd-Comparison ;  
+Sg3@U.CONJ-NX.SG@@U.CONJ-PX.3@:0@U.CONJ-NX.SG@@U.CONJ-PX.3@ VerbEnd-Comparison ;
!+Pl1+Err/Orth:%>ӧсь VerbEnd-Comparison ; ! no Pl1 for Prt2 in the standard
+Pl1000@U.CONJ-NX.PL@@U.CONJ-PX.1@:%>ӧсь@U.CONJ-NX.PL@@U.CONJ-PX.1@ VerbEnd-Comparison ; 
+Pl3000@U.CONJ-NX.PL@@U.CONJ-PX.3@:%>ӧсь@U.CONJ-NX.PL@@U.CONJ-PX.3@ VerbEnd-Comparison ;

LEXICON MatrixVerb-Comparison
               K ;
+Der/моз:%>моз K ;
+Compar:%>джык K ;
+Der/кодь:%>кодь K ;

!This is where Serial verbs are made possible
LEXICON VerbEnd-Comparison
 Serial-Verbs ;
 MatrixVerb-Comparison ;

LEXICON VerbEnd
 Serial-Verbs ;
 WordEnd ;

LEXICON Serial-Verbs
+SerialVerb:- verbs-A2M ;
+SerialVerb:- verbs-N2END ;

!! !!Derivation
! ==========

LEXICON Non-finiteforms
VerbDer ; ! to be merged with next
          !2011-11-02 dealing with serial verbs there may be
          ! reason to distinguish between V2V derivation and non-finite forms

LEXICON Verb-nyDer !!≈ * __@CODE@__ 
Verb-nyDer-ONSET-CONS ;
Verb-nyDer-ONSET-VOW ;

LEXICON Verb-nyDer-ONSET-CONS !!≈ * __@CODE@__ Derivation onset in consonant
!! verb-to-verb

!! This is fed by LEXICON V_ШУНЫ, and therefore certain corrections
!! must be made 2012-01-18

+Der/лы0@C.CONJ-INF@@C.CONJ-POSS@:%>л@C.CONJ-INF@@C.CONJ-POSS@  V_ВОЛЫНЫ ; !!босьтлыны
+Der/лывлы0000@C.CONJ-INF@@C.CONJ-POSS@:%>лывл@C.CONJ-INF@@C.CONJ-POSS@ V_ВОЛЫНЫ ; !!босьтлывлыны
+Der/сьы00@C.CONJ-INF@@C.CONJ-POSS@:%>сь@C.CONJ-INF@@C.CONJ-POSS@ V_ЛЫДДЬЫНЫ ; !! овсьыны
+Der/сьы+Der/ышт0000@C.CONJ-INF@@C.CONJ-POSS@:%>сьышт@C.CONJ-INF@@C.CONJ-POSS@ V_ШУНЫ ; !!вежсьыштны
+Der/сьы+Der/ышт+Der/лывлы0000000@C.CONJ-INF@@C.CONJ-POSS@:%>сьыштлывл@C.CONJ-INF@@C.CONJ-POSS@ V_ВОЛЫНЫ ; !! пусьыштлывлыны
+Der/сьы+Der/ышт+Der/лы0000@C.CONJ-INF@@C.CONJ-POSS@:%>сьыштл@C.CONJ-INF@@C.CONJ-POSS@ V_ВОЛЫНЫ ; !!?? пусьыштлыны
! зь:зь  !!югзьыны
! Why do the suffixes above have ">" marking
! while the ones below do not?
+Der/чы@C.CONJ-INF@@C.CONJ-POSS@:ч@C.CONJ-INF@@C.CONJ-POSS@ V_ЛЫДДЬЫНЫ ; !!босьтчыны
+Der/чы+Der/л0@C.CONJ-INF@@C.CONJ-POSS@:чыл@C.CONJ-INF@@C.CONJ-POSS@ V_ШУНЫ ; !!дӧзмӧдчывны
+Der/чы+Der/ышт+Der/лы00@C.CONJ-INF@@C.CONJ-POSS@:чыштл@C.CONJ-INF@@C.CONJ-POSS@ V_ВОЛЫНЫ ; !!босьтчыштлыны
+Der/чы+Der/ышт+Der/лывлы00000@C.CONJ-INF@@C.CONJ-POSS@:чыштлывл@C.CONJ-INF@@C.CONJ-POSS@ V_ВОЛЫНЫ ; !! босьтчыштлывлыны
+Der/чы+Der/ышт00@C.CONJ-INF@@C.CONJ-POSS@:чышт@C.CONJ-INF@@C.CONJ-POSS@ V_ШУНЫ ; !!босьтчыштны

LEXICON Verb-nyDer-ONSET-VOW !!≈ * __@CODE@__ Derivation onset	in vowel
 Verb-nyDer-ONSET-Ы ;
 Verb-nyDer-ONSET-А ;

LEXICON Verb-nyDer-ONSET-Ы !!≈ * __@CODE@__ Derivation onset	in vowel
+Der/ышт+Der/лы00@C.CONJ-INF@@C.CONJ-POSS@:ыштл@C.CONJ-INF@@C.CONJ-POSS@ V_ВОЛЫНЫ ;   !!сёйыштлыны
+Der/ышт+Der/лывлы00000@C.CONJ-INF@@C.CONJ-POSS@:ыштлывл@C.CONJ-INF@@C.CONJ-POSS@ V_ВОЛЫНЫ ;  !!сёйыштлывлыны
+Der/ышт00@C.CONJ-INF@@C.CONJ-POSS@:ышт@C.CONJ-INF@@C.CONJ-POSS@ V_ШУНЫ ; !!сёйыштны

LEXICON Verb-nyDer-ONSET-А !!≈ * __@CODE@__ Derivation onset	in vowel
+Der/ал0@C.CONJ-INF@@C.CONJ-POSS@:ал@C.CONJ-INF@@C.CONJ-POSS@ V_ШУНЫ ; !!сетавны
+Der/овт00@C.CONJ-INF@@C.CONJ-POSS@:овт@C.CONJ-INF@@C.CONJ-POSS@ V_ШУНЫ ; !!пановтны
+Der/ась00@C.CONJ-INF@@C.CONJ-POSS@:ась@C.CONJ-INF@@C.CONJ-POSS@ V_ШУНЫ ; !! босьтасьны

LEXICON Verb-nyDer-ONSET-Я !!≈ * __@CODE@__ Derivation onset	in vowel
+Der/ал0@C.CONJ-INF@@C.CONJ-POSS@:ял@C.CONJ-INF@@C.CONJ-POSS@ V_ШУНЫ ; !!сетавны
+Der/овт00@C.CONJ-INF@@C.CONJ-POSS@:ёвт@C.CONJ-INF@@C.CONJ-POSS@ V_ШУНЫ ; !!пановтны
+Der/ась00@C.CONJ-INF@@C.CONJ-POSS@:ясь@C.CONJ-INF@@C.CONJ-POSS@ V_ШУНЫ ; !! босьтасьны


!! verb-to-noun
 
LEXICON VerbDer !!≈ * __@CODE@__ 
 VerbDer-ONSET_Ӧ ; !! FIX THIS 2015-09-06

LEXICON VerbDer_КЫЙНЫ !!≈ * __@CODE@__
:й VerbDer-ONSET_Ӧ ; !!≈ * __@CODE@__
 VerbDer-ONSET_Я ; !!≈ * __@CODE@__ 
:й VerbDer-ONSET_И ; !!≈ * __@CODE@__

LEXICON VerbDer_КУТНЫ !!≈ * __@CODE@__
 VerbDer-ONSET_Ӧ ; !!≈ * __@CODE@__
 VerbDer-ONSET_А ; !!≈ * __@CODE@__ 
 VerbDer-ONSET_І ; !!≈ * __@CODE@__

LEXICON VerbDer_АРТАСЬНЫ !!≈ * __@CODE@__
:ь VerbDer-ONSET_Ӧ ; !!≈ * __@CODE@__
 VerbDer-ONSET_Я ; !!≈ * __@CODE@__ 
 VerbDer-ONSET_И ; !!≈ * __@CODE@__

LEXICON VerbDer-ONSET_Ӧ !!≈ * __@CODE@__ 
+Der/ӧм+Event:%>ӧм Noun1 ;
+Der/ӧм+Event+N+Ins:%>ӧмӧн K ;
+Der/ысь+ActPrsPtc:%>ысь N_ ;

LEXICON VerbDer-ONSET_І !!≈ * __@CODE@__ 
  ! nonfinites
+Der/иг+Duration+Ger:%>іг K ; ! gerund (at the same time as the action)
!352 Pl
+Der/иг+Duration+Ger+Pl:%>ігъяс K ;
+Der/иг+Duration+Ger+Pl+Ill:%>ігъясӧ K ; !345
+Der/иг+Duration+Ger+Pl+Ill+PxSg1:%>ігъясам K ;
+Der/иг+Duration+Ger+Pl+Ill+PxSg2:%>ігъясад K ;
+Der/иг+Duration+Ger+Pl+Ill+PxSg3:%>ігъясас K ;
+Der/иг+Duration+Ger+Pl+Ill+PxPl1:%>ігъясаным K ;
+Der/иг+Duration+Ger+Pl+Ill+PxPl2:%>ігъясаныд K ;
+Der/иг+Duration+Ger+Pl+Ill+PxPl3:%>ігъясаныс K ;
+Der/иг+Duration+Ger+Pl+Ins+NoPoss:%>ігъясӧн K ;! 2000:359 
                                           !And Marina 2011-10-05 no Px
+Der/иг+Duration+Ger+Sg+Ill:%>ігӧ K ;
+Der/иг+Duration+Ger+Sg+Ill+PxSg1:%>ігам K ;
+Der/иг+Duration+Ger+Sg+Ill+PxSg2:%>ігад K ;
+Der/иг+Duration+Ger+Sg+Ill+PxSg3:%>ігас K ;
+Der/иг+Duration+Ger+Sg+Ill+PxPl1:%>іганым K ;
+Der/иг+Duration+Ger+Sg+Ill+PxPl2:%>іганыд K ;
+Der/иг+Duration+Ger+Sg+Ill+PxPl3:%>іганыс K ;
+Der/иг+Duration+Ger+Sg+Ins:%>ігӧн PossessiveSuffixes_NoSg1 ; !Ӧнія коми кыв, 2000: 360
!351 Pl
+Der/иг+Duration+Ger+Der/моз:%>ігмоз PossessiveSuffixes_NoSg1 ; !371
+Der/иг+Duration+Ger+Der/сор:%>ігсор K ;
+Der/иг+Duration+Ger+Der/сор+Ins:%>ігсорӧн K ;
+Der/иг+Duration+Ger+Der/тыр:%>ігтыр K ;
+Der/иг+Duration+Ger+Der/тырйи:%>ігтырйи PossessiveSuffixes_NoSg1 ; !374
+Der/иг+Duration+Ger+Der/тыръя:%>ігтыръя K ;
+Der/иг+Duration+Ger+Der/чӧж:%>ігчӧж PossessiveSuffixes_NoSg1 ; !377
+Der/иг+Duration+Ger+Der/чӧж+Ins:%>ігчӧжӧн K ; !
+Der/иг+Duration+Ger+Der/кості:%>ігкості PossessiveSuffixes_NoSg1 ; !352, 379
+Der/иг+Duration+Ger+Der/коста:%>ігкоста K ;
+Der/иг+Duration+Ger+Der/кежлӧ:%>ігкежлӧ K ; !393

+Der/иг+Duration+Ger+Der/кежлӧ+PxSg2:%>ігкежлад K ;
+Der/иг+Duration+Ger+Der/кежлӧ+PxSg3:%>ігкежлас K ;
+Der/иг+Duration+Ger+Der/кежлӧ+PxPl1:%>ігкежланым K ;
+Der/иг+Duration+Ger+Der/кежлӧ+PxPl2:%>ігкежланыд K ;
+Der/иг+Duration+Ger+Der/кежлӧ+PxPl3:%>ігкежланыс K ;

LEXICON VerbDer-ONSET_И !!≈ * __@CODE@__ 
+Der/иг+Duration+Ger:%>иг K ; ! gerund (at the same time as the action)
!352 Pl
+Der/иг+Duration+Ger+Pl:%>игъяс K ;
+Der/иг+Duration+Ger+Pl+Ill:%>игъясӧ K ; !345
+Der/иг+Duration+Ger+Pl+Ill+PxSg1:%>игъясам K ;
+Der/иг+Duration+Ger+Pl+Ill+PxSg2:%>игъясад K ;
+Der/иг+Duration+Ger+Pl+Ill+PxSg3:%>игъясас K ;
+Der/иг+Duration+Ger+Pl+Ill+PxPl1:%>игъясаным K ;
+Der/иг+Duration+Ger+Pl+Ill+PxPl2:%>игъясаныд K ;
+Der/иг+Duration+Ger+Pl+Ill+PxPl3:%>игъясаныс K ;
+Der/иг+Duration+Ger+Pl+Ins+NoPoss:%>игъясӧн K ;! 2000:359 
                                           !And Marina 2011-10-05 no Px
+Der/иг+Duration+Ger+Sg+Ill:%>игӧ K ;
+Der/иг+Duration+Ger+Sg+Ill+PxSg1:%>игам K ;
+Der/иг+Duration+Ger+Sg+Ill+PxSg2:%>игад K ;
+Der/иг+Duration+Ger+Sg+Ill+PxSg3:%>игас K ;
+Der/иг+Duration+Ger+Sg+Ill+PxPl1:%>иганым K ;
+Der/иг+Duration+Ger+Sg+Ill+PxPl2:%>иганыд K ;
+Der/иг+Duration+Ger+Sg+Ill+PxPl3:%>иганыс K ;
+Der/иг+Duration+Ger+Sg+Ins:%>игӧн PossessiveSuffixes_NoSg1 ; !Ӧнія коми кыв, 2000: 360
!351 Pl
+Der/иг+Duration+Ger+Der/моз:%>игмоз PossessiveSuffixes_NoSg1 ; !371
+Der/иг+Duration+Ger+Der/сор:%>игсор K ;
+Der/иг+Duration+Ger+Der/сор+Ins:%>игсорӧн K ;
+Der/иг+Duration+Ger+Der/тыр:%>игтыр K ;
+Der/иг+Duration+Ger+Der/тырйи:%>игтырйи PossessiveSuffixes_NoSg1 ; !374
+Der/иг+Duration+Ger+Der/тыръя:%>игтыръя K ;
+Der/иг+Duration+Ger+Der/чӧж:%>игчӧж PossessiveSuffixes_NoSg1 ; !377
+Der/иг+Duration+Ger+Der/чӧж+Ins:%>игчӧжӧн K ; !
+Der/иг+Duration+Ger+Der/кості:%>игкості PossessiveSuffixes_NoSg1 ; !352, 379
+Der/иг+Duration+Ger+Der/коста:%>игкоста K ;
+Der/иг+Duration+Ger+Der/кежлӧ:%>игкежлӧ K ; !393

+Der/иг+Duration+Ger+Der/кежлӧ+PxSg2:%>игкежлад K ;
+Der/иг+Duration+Ger+Der/кежлӧ+PxSg3:%>игкежлас K ;
+Der/иг+Duration+Ger+Der/кежлӧ+PxPl1:%>игкежланым K ;
+Der/иг+Duration+Ger+Der/кежлӧ+PxPl2:%>игкежланыд K ;
+Der/иг+Duration+Ger+Der/кежлӧ+PxPl3:%>игкежланыс K ;


LEXICON VerbDer-ONSET_А !!≈ * __@CODE@__ 
+ANA+Adv:%>ана K ;
+ANAA+Adv:%>анаа K ; !Adding after attestation in Komi Grammar 2000: 381
+AN+Der/моз:%>анмоз PossessiveSuffixes_NoSg1 ; !383

LEXICON VerbDer-ONSET_Я !!≈ * __@CODE@__ 
+ANA+Adv:%>яна K ;
+ANAA+Adv:%>янаа K ; !Adding after attestation in Komi Grammar 2000: 381
+AN+Der/моз:%>янмоз PossessiveSuffixes_NoSg1 ; !383




LEXICON Verb-ynyDer
! verb-yny-to-verb
! The source stems have no stem vowel "ы", and therefore
! dervational suffixes come with an onset vowel

+Der/ышт+Dim0@C.CONJ-INF@@C.CONJ-POSS@:ышт@C.CONJ-INF@@C.CONJ-POSS@ V_ШУНЫ ; !!кольмыштны
!+V+Der/ышт+Dim+V:%>ышт  VerbConj ;
!+V+Der/ышт+Dim+V+Inf:%>ыштны K ;
!+V+Der/ышт+Dim+V+ConNeg0@U.CONJ-CONNEG.YES@+Pl3@U.CONJ-NX.PL@@U.CONJ-PX.3@:%>ыштны@U.CONJ-CONNEG.YES@0@U.CONJ-NX.PL@@U.CONJ-PX.3@ WordEnd ;
!+V+Der/ышт+Dim+V+ConNeg@U.CONJ-CONNEG.YES@:%>ышт0@U.CONJ-CONNEG.YES@ WordEnd ;
!+V+Der/ышт+Dim+V+Imprt+Sg2:%>ышт WordEnd ;

+Der/ышт+Dim+Der/лы0@C.CONJ-INF@@C.CONJ-POSS@:ыштл@C.CONJ-INF@@C.CONJ-POSS@ V_ВОЛЫНЫ ;   !!??кольмыштлыны
!+V+Der/ышт+Dim+V+Der/лы+V:%>ыштл  VerbConj ;
!+V+Der/ышт+Dim+V+Der/лы+V+Inf:%>ыштлыны K ;
!+V+Der/ышт+Dim+V+Der/лы+V+ConNeg0@U.CONJ-CONNEG.YES@+Pl3@U.CONJ-NX.PL@@U.CONJ-PX.3@:%>ыштлыны@U.CONJ-CONNEG.YES@0@U.CONJ-NX.PL@@U.CONJ-PX.3@ WordEnd ;
!+V+Der/ышт+Dim+V+Der/лы+V+ConNeg@U.CONJ-CONNEG.YES@:%>ыштл00@U.CONJ-CONNEG.YES@ WordEnd ;
!+V+Der/ышт+Dim+V+Der/лы+V+Imprt+Sg2:%>ыштл WordEnd ;

+Der/ышт+Dim+Der/лывлы0000@C.CONJ-INF@@C.CONJ-POSS@:ыштлывл@C.CONJ-INF@@C.CONJ-POSS@ V_ВОЛЫНЫ ;  !!??кольмыштлывлыны

+Der/л0@C.CONJ-INF@@C.CONJ-POSS@:ыл@C.CONJ-INF@@C.CONJ-POSS@ V_ШУНЫ ;  !!тшӧктывны

+Der/лывлы00@C.CONJ-INF@@C.CONJ-POSS@:ывл@C.CONJ-INF@@C.CONJ-POSS@ V_ВОЛЫНЫ ; !!тшӧктывлыны
!+V+Der/ывлы+V:%>ывл VerbConj ; ! мынтывл - мынтывлан
!+V+Der/ывлы+V+Inf:%>ывлыны K ;
!+V+Der/ывлы+V+ConNeg000@U.CONJ-CONNEG.YES@+Pl3@U.CONJ-NX.PL@@U.CONJ-PX.3@:%>ывлыны@U.CONJ-CONNEG.YES@0@U.CONJ-NX.PL@@U.CONJ-PX.3@ WordEnd ;
!+V+Der/ывлы+V+ConNeg0@U.CONJ-CONNEG.YES@:%>ывлы@U.CONJ-CONNEG.YES@ WordEnd ;
!+V+Der/ывлы+V+Imprt+Sg2:%>ывлы WordEnd ;

+Der/сьы00@C.CONJ-INF@@C.CONJ-POSS@:ысь@C.CONJ-INF@@C.CONJ-POSS@ V_ЛЫДДЬЫНЫ ; !! вевттьысьыны
+Der/сь+Der/ышт+Dim000@C.CONJ-INF@@C.CONJ-POSS@:ысьышт@C.CONJ-INF@@C.CONJ-POSS@ V_ШУНЫ ; !!лэптысьыштны
+Der/сьы+Der/ышт+Der/лывлы0000000@C.CONJ-INF@@C.CONJ-POSS@:ысьыштлывл@C.CONJ-INF@@C.CONJ-POSS@ V_ВОЛЫНЫ ; !!?? вевттьысьыштлывлыны
+Der/сьы+Der/ышт+Der/лы0000@C.CONJ-INF@@C.CONJ-POSS@:ысьыштл@C.CONJ-INF@@C.CONJ-POSS@ V_ВОЛЫНЫ ; !!лэптысьыштлыны
+Der/сь+Der/л00@C.CONJ-INF@@C.CONJ-POSS@:ысьл@C.CONJ-INF@@C.CONJ-POSS@ V_ВОЛЫНЫ ; !!кутчысьлыны

+Der/ал0@C.CONJ-INF@@C.CONJ-POSS@:ал@C.CONJ-INF@@C.CONJ-POSS@ V_ШУНЫ ; !!бергӧдчавны
+Der/ал+Der/лы0@C.CONJ-INF@@C.CONJ-POSS@:авл@C.CONJ-INF@@C.CONJ-POSS@ V_ВОЛЫНЫ ; !!бергӧдчавлыны
+Der/ась00@C.CONJ-INF@@C.CONJ-POSS@:ась@C.CONJ-INF@@C.CONJ-POSS@ V_ШУНЫ ; !! бертласьны


!<!-- This far 2012-01-19 -->

!+Der/овт@C.CONJ-INF@@C.CONJ-POSS@:овт@C.CONJ-INF@@C.CONJ-POSS@ V_ШУНЫ ; !!пановтны


! Stray verb forms :-о


LEXICON VerbDer-V
! Page 346 in the Komi grammar
+Der/мысьт:%>мысьт K ; ! gerund (after the action) !353
+Der/мысь:%>мысь K ; ! !353
+Der/тӧдз:%>тӧдз PossessiveSuffixes_NoSg1 ; !396
+Der/мӧн:%>мӧн PossessiveSuffixes_NoSg1 ; !399-403
+Der/мӧнъя:%>мӧнъя WordEnd ; !399-403
+Der/тӧм+VAbe:%>тӧм PossessiveSuffixes ;
+Car:%>тӧг PossessiveSuffixes_NoSg1 ; ! 390
+Car+Err/Orth:%>тӧгъя K ; !387
+Car+Err/Orth:%>тӧга K ; !387
+Car+Der/моз:%>тӧгмоз PossessiveSuffixes_NoSg1 ; !



! 2012-02-11 This is a problem; олан-вӧлан, овны-вӧвны
LEXICON VerbPRT ! one verb, вӧвны 
+V: preterite ;
+V+ConNeg+Pl3@U.CONJ-CONNEG.YES@@U.CONJ-NX.PL@@U.CONJ-PX.3@:%>ны@U.CONJ-CONNEG.YES@@U.CONJ-NX.PL@@U.CONJ-PX.3@ WordEnd ;
+V+ConNeg@U.CONJ-CONNEG.YES@:00@U.CONJ-CONNEG.YES@ WordEnd ;

LEXICON EMYSHT ! эмышт "is a little / are a few"
+V+Ind+Prs+Sg3@U.CONJ-MX.IND@:0000@U.CONJ-MX.IND@ WordEnd ;
+V+Ind+Prs+Pl3@U.CONJ-MX.IND@@U.CONJ-NX.PL@@U.CONJ-PX.3@:0000@U.CONJ-MX.IND@@U.CONJ-NX.PL@@U.CONJ-PX.3@ WordEnd ;
 
LEXICON GER ! 3 lexicalised +Ger forms.
+V+Ger: WordEnd ;

! vim: set ft=xfst-lexc:
